【裁判字號】    97,易,235
【裁判日期】    970222
【裁判案由】    竊盜
【裁判全文】
臺灣臺北地方法院刑事判決              97年度易字第235 號
公  訴  人  臺灣臺北地方法院檢察署檢察官
被      告  甲○○
上列被告因竊盜案件，經檢察官提起公訴（96年度偵字第26002
號），嗣被告於本院準備程序就被訴事實為有罪之陳述，經本院
告知被告簡式審判程序意旨，並聽取檢察官、被告之意見後，本
院裁定改依簡式審判程序審理、判決如下：
    主  文
甲○○犯攜帶兇器竊盜罪，處有期徒刑月，如易科罰金，以新
臺幣臺仟元折算壹日。緩刑貳年。扣案榔頭壹把沒收之。
    事  實
一、甲○○意圖為自己不法所有之犯意，於民國96年12月1 日凌
    晨1時45分許，攜帶其所有客觀上可供兇器使用榔頭1把之工
    具，途經臺北市水利工程處所有、管理位於臺臺北市○○區
    ○○街68號前河堤樓梯處，見上開地點無人看守之際，以上
    開榔頭1 把敲打破壞該處河堤樓梯之止滑銅條，拆下該處止
    滑銅條22條，而竊取得手後，旋即欲攜帶上開止滑銅條22條
    離去時，適有臺北市政府警察局文山第一分局木新派出所員
    警巡邏路過該處，甲○○發現巡邏警員後，並於偵查機關尚
    不知孰為犯人時，主動向路過巡邏員警承認上開竊盜犯行，
    自首而願接受裁判，並扣得上開榔頭1 把、止滑銅條22條。
二、案經臺北市政府警察局文山第一分局報告臺灣臺北地方法院
    檢察署檢察官偵查起訴。
    理  由
壹、程序方面
一、按除被告所犯為死刑、無期徒刑、最輕本刑為三年以上有期
    徒刑之罪或高等法院管轄第一審案件者外，於法院行準備程
    序進行中，被告先就被訴事實為有罪之陳述時，審判長得告
    知被告簡式審判程序之旨，並聽取當事人、代理人、辯護人
    及輔佐人之意見後，裁定進行簡式審判程序；且受命法官行
    準備程序，與法院或審判長有同一之權限；又簡式審判程序
    之證據調查，不受刑事訴訟法第159 條第1 項、第161 條之
    2 、第161 條之3 、第163 條之1 及第164 條至第170 條規
    定之限制，刑事訴訟法第273 條之1 第1 項、第279 條第2
    項前段、第273 條之2 分別定有明文。
二、查本件被告甲○○所犯為死刑、無期徒刑、最輕本刑為三年
    以上有期徒刑以外之罪，且非高等法院管轄第一審之案件，
    其於準備程序就前揭被訴事實為有罪之陳述，經本院告知簡
    式審判程序之旨，並聽取當事人之意見後，本院認無不得或
    不宜改依簡式審判程序進行之處，爰依刑事訴訟法第273 條
    之1第1項，裁定改依簡式審判程序，合先敘明。
貳、實體方面
一、上揭事實，業據被告甲○○於本院97年2 月19日準備程序、
    審判程序時均供承不諱，核與證人即臺北市水利工程處駐警
    兼河川巡防小隊長胡延安於96年12月1 日警詢時之證述情節
    大致相符，並有贓物認領保管收據、自願受搜索同意書、搜
    索扣押筆錄、失竊報告表、扣押物品目錄表、贓証物清單、
    照片四張、臺北市政府水利工程處駐警兼河川巡防小隊長員
    工胡延安身分證、名片在卷可稽（見臺灣臺北地方法院檢察
    署96年度偵字第26002號卷第12至26頁），亦有榔頭1把扣案
    可徵，足見被告自白與事實相符，堪予採信，是本件事證明
    確，其有上開犯攜帶兇器竊盜罪行為，洵堪認定。
二、按刑法第321 條第1 項第3 款之攜帶兇器竊盜罪，係以行為
    人攜帶兇器竊盜為其加重條件，此所謂之兇器，其種類並無
    限制，凡客觀上足以對人之生命、身體、安全構成威脅，具
    有危險性之兇器均屬之，且祇須行竊時攜帶此種具有危險性
    之兇器為已足，並不以攜帶之初有行兇之意圖，或確已用於
    行竊為必要（參照最高法院52年台上字第711 號、79年台上
    字第5253號判例意旨）。查本案被告攜帶其所有使用以行竊
    之榔頭1 把，係鐵質堅硬頭部足以敲打破壞拆下該處河堤樓
    梯止滑銅條22條，有現場暨贓物照片4張、榔頭1把扣案可徵
    ，是扣案榔頭1 把在客觀上足以對他人生命、身體造成危險
    ，應屬兇器無訛。核被告所為，係係犯刑法第321條第1項第
    3款攜帶兇器竊盜罪。查被告手持榔頭1把敲打破壞拆下該處
    止滑銅條22條，而竊取得手後，並於偵查機關尚不知孰為犯
    人時，主動向路過巡邏員警承認上開竊盜犯行，自首而願接
    受裁判者乙情，有被告於96年12月1日6時22分許警詢筆錄、
    自願受搜索同意書、失竊報告表在卷可憑（見同上96年度偵
    字第2600 2號卷第10頁第12行至第21行、同卷第17頁及第21
    頁）。是被告於員警尚不知何人犯罪前，即向員警主動坦承
    肇事，並自願接受裁判，已符合自首之要件，爰依刑法第62
    條前段規定，減輕其刑。爰審酌被告犯後坦承犯行，並有悔
    改之意，復兼衡上開贓物業已歸還被害人領回損害降至最低
    ，及考量被告犯罪之目的為一時貪念失慮、手段平和等一切
    情狀，爰量處如主文所示之刑，並斟酌被告係高中肄業，家
    中經濟非富裕等情，有被告警詢筆錄在卷可佐，爰併諭知如
    易科罰金從輕以新臺幣1,000元折算1日，用啟自新。
三、末查，被告於中華民國境內未曾有任何犯罪之前科紀錄，其
    素行良好，有卷附臺灣高等法院被告前案紀錄表1 份附卷可
    佐，再酌被告於查被告手持榔頭1 把敲打破壞拆下該處止滑
    銅條22條，而竊取得手後，並於偵查機關尚不知孰為犯人時
    ，主動向路過巡邏員警承認上開竊盜犯行，自首而願接受裁
    判者乙情，有被告於96年12月1日6時22分許警詢筆錄、自願
    受搜索同意書、失竊報告表在卷可憑，且被告於本院97年2
    月19日審判時供述：「我非常後悔。父親在洗腎，我要扶養
    父母親，請給我自新的機會，讓我回家工作，養活家庭，請
    從輕量刑。（提出父親黃金瑞的即重度重器障的身心障礙手
    冊影本附卷）」等語，並有被告父親黃金瑞極重度重器障的
    身心障礙手冊影本1 紙在卷可佐，是被告犯後有悔改之意，
    其素行尚佳，且上開贓物業已歸還被害人領回損害降至最低
    ，及考量被告犯罪之目的為一時貪念失慮致罹刑章，其經此
    偵審程序並受有期徒刑宣告之教訓，應知警惕，本院斟酌再
    三，認其所受刑之宣告以暫不執行為適當，爰併予宣告緩刑
    2 年，以勵自新。
四、至於扣案之榔頭1 把係被告所有供行竊使用之工具，業據被
    告於本院97年2 月19日審判時供述綦詳在卷可徵（見本院卷
    第12頁反面），應依刑法第38條第1項第2款前段規定宣告沒
    收之。
據上論斷，應依刑事訴訟法第273條之1第1項、第299條第1 項前
段，刑法第321條第1項第3款、第62條前段、第74條第1項第1 款
，第41條第1項前段、第38條第1項第2款前段，判決如主文。
本案經檢察官王育珍到庭執行職務。
中    華    民    國    97    年  2      月     22    日
                  刑事第十六庭法  官  施添寶
以上正本證明與原本無異。
如不服本判決，得於判決送達後十日內，向本院提出上訴狀（應
抄附繕本），上訴於臺灣高等法院。告訴人或被害人如對於本判
決不服者，應具備理由請求檢察官上訴，其上訴期間之計算係以
檢察官收受判決正本之日期為準。
                              書記官  陳弘文
中    華    民    國    97    年  2      月     22    日
附錄本判決論罪之法條
中華民國刑法第321條第1項第1、2、3款
犯竊盜罪而有左列情形之一者，處6 月以上、5 年以下有期徒刑
：
一  於夜間侵入住宅或有人居住之建築物、船艦或隱匿其內而犯
    之者。
二  毀越門扇、牆垣或其他安全設備而犯之者。
三  攜帶兇器而犯之者。


司法院資訊處製作；財團法人民間司法改革基金會備份。
